【裁判字號】    97,審訴,1393
【裁判日期】    971009
【裁判案由】    毒品危害防制條例
【裁判全文】
臺灣桃園地方法院刑事判決            97年度審訴字第 179號
                                    97年度審訴字第1393號
                                    97年度審訴字第1413號
公  訴  人  臺灣桃園地方法院檢察署檢察官
被      告  甲○○
上列被告因違反毒品危害防制條例案件，經檢察官分別提起公訴
（96年度毒偵字第5997號、97年度毒偵字第931 號、97年度毒偵
字第1625號），被告於本院準備程序進行中，就被訴事實為有罪
之陳述，經本院告知簡式審判程序意旨，並聽取公訴人及被告之
意見後，本院合議庭裁定均改依簡式審判程序審理並合併審理，
茲判決如下：
    主      文
甲○○施用第一級毒品，累犯，處有期徒刑柒月，扣案之第一級
毒品海洛因壹包含袋（驗前淨重零點壹公克，驗餘淨重零點零捌
公克）沒收銷燬之；又施用第二級毒品，累犯，處有期徒刑肆月
，扣案第二級毒品甲基安非他命壹包含袋（驗前淨重零點伍公克
，驗餘淨重零點肆捌肆公克）沒收銷燬之。又施用第一級毒品，
累犯，處有期徒刑柒月；又施用第二級毒品，累犯，處有期徒刑
肆月。又施用第一級毒品，累犯，處有期徒刑柒月，扣案之第一
級毒品海洛因壹包含袋（驗前毛重零點肆公克，驗餘毛重零點
柒捌公克）沒收銷燬之；又施用第二級毒品，累犯，處有期徒刑
肆月，扣案留有第二級毒品甲基安非他殘渣之玻璃吸食器壹個沒
收銷燬之。應執行有期徒刑貳年參月，扣案之第一級毒品海洛因
共貳包含袋（分別為驗前淨重零點壹公克，驗餘淨重零點零捌公
克，及驗前毛重零點肆公克，驗餘毛重零點柒捌公克）、第二
級毒品甲基安非他命壹包含袋（驗前淨重零點伍公克，驗餘淨重
零點肆捌肆公克）及留有第二級毒品甲基安非他殘渣之玻璃吸食
器壹個，均沒收銷燬之。
    事實及理由
一、犯罪事實：緣甲○○前於民國91年間因搶奪案件，經本院以
    91年度訴字第1437號判決判處有期徒刑1 年，緩刑4 年確定
    在案，嗣經撤銷緩刑後入監執行，甫於95年12月7 日縮刑期
    滿執行完畢（構成累犯）；另於93年間因施用毒品案件，經
    本院以93年度毒聲字第1599號裁定送觀察、勒戒後，認有繼
    續施用毒品傾向，再經本院以94年度毒聲字第562 號裁定送
    強制戒治，而於94年11月22日因戒治成效合格釋放出所，詎
    其仍未知悔改並戒除毒癮，於上開強制戒治執行完畢釋放後
    5年內，復分別為下列行為：
  (一)基於施用第一、二級毒品之犯意，於96年10月26日晚間某時
    ，在址設桃園縣中壢市○○街27巷15號之「皇家賓館」209
    號房內，分別施用第一級毒品海洛因及第二級毒品甲基安非
    他命（起訴書均誤載為安非他命）各1 次。嗣於同年月27日
    凌晨1 時50分許，為警在上址處查獲，並扣得其所有而供其
    施用之第一級毒品海洛因1 包（驗前淨重0.1 公克，因鑑驗
    使用費失0.02公克，驗餘淨重0.08公克，含與毒品無法析離
    之包裝袋1 個）、安非他命1 包（驗前淨重0.5 公克，因鑑
    驗使用費失0.016 公克，驗餘淨重0.484 公克，含與毒品無
    法析離之包裝袋1 個）。
  (二)基於施用第一、二級毒品之犯意，於96年12月11日某時，在
    其位於桃園縣中壢市○○○街5 之5 號2 樓之住處內，分別
    施用第一級毒品海洛因及第二級毒品甲基安非他命各1 次。
    嗣於同年月12日下午4 時許，為警在桃園縣平鎮市○○路
    123 號前查獲。
  (三)基於施用第一、二級毒品之犯意，於97年3 月23日凌晨1 時
    許，駕駛牌照號碼為ZZ-1122 號小客車停放在臺灣地區某不
    詳處所後，在該車上分別施用第一級毒品海洛因及第二級毒
    品甲基安非他命各1 次。嗣於同日凌晨4 時30分許，在桃園
    縣中壢市○○路224 之1 號前為警查獲，並在該車上扣得其
    所有並供其施用之第一級毒品海洛因1 包（驗前毛重0.4 公
    克，因鑑驗使用費失0.022 公克，驗餘毛重0.378 公克，含
    與毒品無法析離之包裝袋1 個）及其所有、留有第二級毒品
    甲基安非他命殘渣且無法與之析離之玻璃吸食器1 個。
二、證據名稱：
  (一)被告甲○○於本院審理時之自白。
  (二)桃園縣政府警察局中壢分局尿液暨毒品檢體真實姓名與編
    號對照表、桃園縣政府警察局平鎮分局被採尿人姓名編號對
    照表、桃園縣政府警察局被採尿人尿液暨毒品真實姓名與編
    號對照表各1 紙及台灣檢驗科技股份有限公司濫用藥物檢驗
    報告3 份（關於尿液部分）。
  (三)桃園縣政府警察局中壢分局搜索扣押筆錄、扣押物品目錄表
    表、桃園縣政府警察局扣押筆錄、扣押物品目錄表各1 份、
    扣案之第一級毒品海洛因2 包、第二級毒品甲基安非他命1
    包、台灣檢驗科技股份有限公司濫用藥物檢驗報告3 份（關
    第一級毒品、第二級毒品部分）及扣案內留有第二級毒品甲
    基安非他命殘渣且無法與之析離之玻璃吸食器1 個。
  (四)臺灣高等法院被告全國前案紀錄表1 份。
三、應適用之法條：刑事訴訟法第299 條第1 項前段、第273 條
    之1 第1 項、第310 條之2 、第454 第1 項，毒品危害防制
    條例第10條第1 項、第2 項、第18條第1 項前段，刑法第11
    條前段、第47條第1 項、第51條第5 款。
四、如不服本判決，得自收受送達之翌日起10日內向本院提出上
    訴狀（應附繕本），其未敘述上訴理由者，應於上訴期間屆
    滿後20日內補提理由書狀於本院，上訴於臺灣高等法院。
本案經檢察官丁俊成到庭執行職務。
中    華    民    國    97    年   10     月     9    日
                  刑事庭    法  官    林靜梅
以上正本證明與原本無異。
                            書記官    林韡婷
中    華    民    國    97    年    10    月     9    日
本案論罪科刑法條：
毒品危害防制條例第10條
施用第一級毒品者，處 6 月以上 5 年以下有期徒刑。
施用第二級毒品者，處 3 年以下有期徒刑。


司法院資訊處製作；財團法人民間司法改革基金會備份。
